臺灣屏東地方法院刑事判決　　　　　　　 96年度易字第712號
公　訴　人　臺灣屏東地方法院檢察署檢察官
被　　　告　乙○○
上列被告因竊盜案件，經檢察官提起公訴（96年度偵字第3495號
），本院判決如下：
    主  文
乙○○竊盜，累犯，處有期徒刑陸月，如易科罰金，以新台幣壹
仟元折算壹日。
    事  實
一、乙○○前於民國92年間因竊盜案件，經臺灣高雄地方法院以
    92年度易字第2311號判決有期徒刑5 月確定，入監服刑後於
    民國93年10月5 日縮刑期滿執行完畢。詎仍不知悔改，基於
    為自己不法所有之意圖，於96年5 月25日下午14時許，徒手
    竊取屏束市公所所有，放置在屏東縣屏束市○○街131 巷旁
    之鐵製水溝蓋1 塊。得手後將之攜回屏東市○○里○○街10
    2 號住處作為覆蓋廁所使用。嗣於96年5 月27日下午17時10
    分許，因其行跡可疑遭警盤查而查獲，始查知上情。
二、案經屏東縣警察局屏束分局報告臺灣屏東地方法院檢察署檢
    察官偵查起訴。
    理  由
壹、程序方面
一、按被告以外之人於審判外之言詞或書面陳述，除法律有規定
    者外，不得作為證據; 又被告以外之人於審判外之陳述，雖
    不符前4 條之規定，而經當事人於審判程序同意作為證據，
    法院審酌該言詞陳述或書面陳述作成時之情況，認為過當者
    ，亦得為證據。當事人、代理人或辯護人於法院調查證據時
    ，知有第159 條第1 項不得為證據之情形，而未於言詞辯論
    將結前聲明異議者，視為有前項之同意，刑事訴訟法第159
    條第l 項、第159 條之5 分別定有明文。本件證人即屏東市
    公所工務課技士盧民慶於警詢中之證言、調查報告、扣押物
    品目錄表、贓物認領保管單各l 份等均為前開刑事訴訟法第
    159 條第1 項之傳聞證據，惟被告於本院言詞辯論終結前並
    未就其證據能力聲明異議，依前開刑事訴訟法第159 條之5
    第2 項之規定，上開陳述亦有證據能力。
貳、實體方面
一、訊據被告乙○○對有於上開時間、地點取走放置在屏東縣、
    屏東市○○街131 巷旁之鐵製水溝蓋l 塊，得手後將之攜回
    屏東市○○里○○街102 號住處作為覆蓋廁所使用之犯行固
    坦承屬實，惟矢口否認有竊盜之犯意，辯稱: 後來有把水溝
    蓋拿給屏東分局崇蘭派出所主管，伊無不法所有之意圖云云
    。然查:
(一)證人即屏東分局崇蘭派出所主管甲○○於本院審理中結證稱
    ：我知道這個案件，有看到被告來警局，我印象中是我到派
    出所快2 年，沒有一個被告與我有特別接觸，只有一點印象
    ，他沒有把水溝蓋拿給我，他是被我們同事依法拘捕，其他
    我就不是很清楚，我跟他沒有什麼接觸，他沒有說他要找所
    長，他都跟承辦員警在做筆錄而已 (見本院卷第27頁背面96
    年10月24日審理筆錄)， 且本件被告所竊得之水溝蓋已於96
    年5 月27日查獲被告當日由承辦員警通知屏東市公所工務課
    技士盧民慶領回一情，亦經證人盧民慶於警詢中證述屬實 (
    見警卷96年5 月27日警詢筆錄)， 並有贓物認領保管單、調
    查報告各I 份附卷可證，是被告所辯伊後來有把水溝蓋拿給
    屏東分局崇蘭派出所主管甲○○云云，顯屬卸責狡辯之詞，
    不得採信。
(二)被告於警詢中亦供稱，其在屏東縣屏東市○○街131 巷旁撿
    拾本件鐵製水溝蓋1 塊，之後將之攜回屏東市○○里○○街
    102 號住處作為覆蓋廁所使用 (見警卷96年5 月27日警詢筆
    錄)， 足證其於行為之時，業已認識到並無請求該物之理由
    存在，且對於所竊之物，已欲以所有人之心理自居，具備不
    法所有意圖甚明。又其於同年3 月間甫同因竊取水溝蓋，經
    臺灣屏東地方法院檢察署檢察官於96年5 月31日起訴，再經
    本院以96年度易字第465 號判處有期徒刑4 月，其自應認識
    竊取水溝蓋為不法行為，故伊辯稱無不法所有之意圖云云，
    自不足採信。
二、核被告乙○○所為係犯刑法第320 條第l 項之竊盜罪。被告
    於92年間因竊盜案件，經臺灣高雄地方法院以92年度易字第
    2311號判決有期徒刑5 月確定，入監服刑後於93年10月5 日
    縮刑期滿執行完畢等情，有臺灣高等法院被告前案紀錄表可
    稽，其於有期徒刑行完畢後5 年內故意再犯有期徒刑以上之
    本罪，為累犯，依刑法第47條第l 項規定應加重其刑。爰審
    酌被告有多次竊益前料，其素行不佳，其竊取路旁水溝蓋之
    行為，有使往來人、車不慎跌落致生傷亡之危險，甚且排水
    溝若遭異物堵塞不通，無法發揮排水功能時，尚有可能危害
    附近居民之生命財產之損失，被告因貪圖小利，罔顧他人之
    生命、身體、財產安全，實有不該，犯後亦矯飾犯行，態度
    甚不佳；惟其犯罪所得非鉅，惡性非重，爰量處如主文所示
    之刑，以資懲戒。
據上論斷，應依刑事訴訟法第284 條之1 、第299 條第1 項前段
，刑法第320 第1 項、第47條第1 項、第41條第1 項前段，刑法
施行法第1 條之1 ，判決如主文。
本案經檢察官顏珮珊到庭執行職務。
中　　華　　民　　國　　96　　年　　10　　月　　31　　日
                  刑事第一庭    法  官  羅培毓
以上正本證明與原本無異。
如不服本判決應於收受本判決送達後十日內向本院提出上訴書狀，
其未敘述上訴理由者，並得於提起上訴後十日內向本院補提理由
書狀（均須按他造當事人之人數附繕本）「切勿逕送上級法院」
中　　華　　民　　國　　96　　年　　10　　月　　31　　日
                                書記官  張儷薾
附錄本判決論罪科刑法條全文
中華民國刑法第320條第1項
(普通竊益罪、竊佔罪)
意圖為自己或第三人不法之所有，而竊取他人之動產者，為竊盜
罪，處5年以下有期徒刑、拘役或5百元以下罰金。
